【裁判字號】    97,上訴,3669
【裁判日期】    971202
【裁判案由】    毒品危害防制條例
【裁判全文】
上  訴  人  臺灣板橋地方法院檢察署檢察官
被      告  甲○○
指定辯護人  邵良正律師
上列上訴人因被告違反毒品危害防制條例案件，不服臺灣板橋地
方法院97年度訴字第481號，中華民國97年6月20日第一審判決（
起訴案號：臺灣板橋地方法院檢察署96年度偵字第29987號），
提起上訴，本院判決如下：
    主  文
原判決關於有罪部分撤銷。
甲○○犯如附表所示之罪，各處如附表所示之刑。應執行有期徒
刑貳年陸月。轉讓第一級毒品所得之現金共計新臺幣貳萬捌仟元
均沒收之，如全部或一部不能沒收時，以其財產抵償之。
其他（判決無罪部分）上訴駁回。
    事  實
一、甲○○（綽號「妹仔」、「臭妹」）明知海洛因為毒品危害
    防制條例所規定列管之第一級毒品，不得轉讓，竟分別基於
    轉讓第一級毒品海洛因之犯意，而為下列犯行：
  (一)各於如附表編號1 至10所示之時間，以其向陳素卿所借用之
    行動電話號碼0000000000號與使用行動電話號碼0000000000
    號、0000000000號或市內電話號碼為（02）00000000號之陸
    嬿芳聯絡，分別約定以如附表編號1至10所示之新臺幣（下
    同）2,000元至6,500元不等之價格，原價轉讓第一級毒品海
    洛因予陸嬿芳，並各在如附表編號1至10所示之臺北縣三重
    市○○街某處或中正北路7-11便利商店等處互相交付該約定
    之價錢及海洛因計10次。
  (二)於如附表編號11所示之時間，以前述向陳素卿借用之行動電
    話號碼0000000000號與使用行動電話號碼0000000000號之林
    原德友人盧文章聯絡，約定以如附表編號11所示之1,000 元
    價格，原價轉讓如附表編號11所示之第一級毒品海洛因1 包
    （約0.2 公克）予盧文章（實際上係林原德透過其友人盧文
    章打林原德所有行動電話號碼0000000000號與甲○○聯絡，
    而原價受讓該包海洛因，並由林原德與盧文章在臺北縣三重
    市○○街公園廁所內一起施用），並在如附表編號11所示之
    臺北縣三重市○○街頂好超市互相交付該約定之價錢及海洛
    因1 包（約0.2 公克）1 次。
二、嗣於民國（下同）96年11月8日17時許，經警持搜索票至臺
    北縣三重市○○路○段76巷1弄6號，查獲通緝人犯即甲○○
    之兄長王裕豐，並於該址扣得甲○○所有之海洛因殘渣袋3
    個、分裝杓2枝及偽造之1,000元鈔票2張（偽造貨幣部分，
    另由檢察官為不起訴處分）。警方循線於96年12月23日13時
    30分許，在臺北縣三重市○○○街25號查獲甲○○，並扣得
    其所有行動電話號碼為0000000000號行動電話（含SIM卡1片
    ）1具（前述借自陳素卿之0000000000號行動電話未查扣）
    。
三、案經臺北縣政府警察局三重分局報告臺灣板橋地方法院檢察
    署檢察官偵查起訴。
    理  由
壹、有罪部分：
一、證據能力部分：按被告以外之人於審判外之言詞或書面陳述
    ，除法律有規定者外，不得作為證據，刑事訴訟法第159 條
    第1項固定有明文。惟被告以外之人於審判外之陳述，雖不
    符同法第159條之1至之4之規定，而經當事人於審判程序同
    意作為證據，法院審酌該言詞陳述或書面陳述作成時之情況
    ，認為適當者，亦得為證據。當事人、代理人或辯護人於法
    院調查證據時，知有第159條第1項不得為證據之情形，而未
    於言詞辯論終結前聲明異議者，視為有前項之同意，此亦據
    同法第159條之5規定甚明。茲述如下：
  (一)查證人陸嬿芳、林原德於警詢中之證述，雖係被告以外之人
    於審判外之陳述，惟被告於原審準備程序中，經原審提示並
    告以要旨後對上開證據之證據能力並未有爭執（見原審卷第
    27-28 頁），且於本院言詞辯論終結前，就陸嬿芳、林原德
    於警詢時之供述亦未聲明異議，審酌陸嬿芳、林原德於警詢
    時之陳述作成之情況，核無違法取證或其他瑕疵，認為以之
    作為證據為適當，有證據能力。
  (二)證人陸嬿芳、林原德各於偵查中具結所為之陳述，該等偵查
    中之證言，雖未經被告於偵查程序中為詰問，但證人陸嬿芳
    、林原德於原審審理時已由被告踐行其詰問之程序，自屬業
    經合法調查之證據，且無刑事訴訟法第159條之1第2項之「
    顯有不可信之情況者」，均有證據能力。
二、實體部分：
  (一)被告甲○○否認有轉讓第一級毒品海洛因予陸嬿芳、林原德
    多次之犯行，辯稱：我沒有販賣，我只是調，我不曉得賣是
    什麼意思。我的毒品來源是跟阿弟拿的，是我打電話跟他說
    我要，一千、兩千、三千都有。我只是幫陸嬿芳調一、兩次
    ，我沒有賣給許瓊尹，也沒有賣給林原德云云。惟查被告於
    原審審理時供稱：我們（指被告與陸嬿芳）是國中同一個學
    校，認識時間我忘記了，我沒有賣海洛因給證人陸嬿芳，我
    是幫她調貨，我沒有賺錢，頂多一兩次而已，地點在哪裡我
    忘記了，有時候我是呼弄她的，兩張、三張是指錢，便當是
    指毒品海洛因沒錯，但是沒有像證人講的那麼誇張每次都有
    ，電話中說到了，是她到了，但是不見得我會下去，我給她
    的包裝我忘記是否就是她剛才畫的樣子，我幫她調是兩千（
    見原審卷第73頁）。我叫臭妹沒有錯。0000000000是我的行
    動電話。就是在力行萊爾富一次，這次是兩千元，我先跟她
    拿錢，再去跟阿弟調。（審判長問：通聯中便當指的是什麼
    ？）海洛因。（審判長問：通聯裡面，「剛剛」弄太快等語
    ，是什麼意思〈提示並告以要旨〉？）他們在用毒品。（審
    判長問：「半個」何指？）可能他要調五百元，但是我沒有
    辦法等語（見原審卷第177至179頁）。顯見被告確有交付海
    洛因予陸嬿芳之行為，且上揭事實，亦據證人陸嬿芳、林原
    德於偵查中及原審審理時證述明確（見偵卷第128-131頁、
    原審卷第56-73、105-113頁），並有被告向陳素卿所借用之
    行動電話號碼為0000000000號（含證人陸嬿芳所使用行動電
    話號碼為0000000000號、0000000000號或市內電話號碼為〈
    02〉00000000號及證人林原德所有行動電話號碼為00000000
    00號）之監聽譯文附卷可稽（見偵卷第25-98頁）。且被告
    向陳素卿所借行動電話號碼為0000000000號（含證人陸嬿芳
    所使用行動電話號碼為0000000000號、0000000000號或市內
    電話號碼為〈02〉00000000號及證人林原德所有行動電話號
    碼為0000000000號）之監聽譯文內容與證人陸嬿芳、林原德
    於偵查中及原審審理時所證述之情節互核相符，被告於原審
    審理時亦承認有相關通聯事實（見附件1），足認證人陸嬿
    芳、林原德所述被告有本件事實欄所示交付海洛因之行為，
    係屬事實。0000000000號行動電話係陳素卿所有借予被告使
    用一節，業據陳素卿於檢察官偵訊時供明（見偵查卷第127
    頁），被告辯稱無犯罪云云，尚無足採。本案有關被告就附
    表所載轉讓毒品海洛因部分之事證明確，被告此部分犯行堪
    以認定。
  (二)本件起訴書並未論及被告取得海洛因之初，有何以低價買進
    而提高價格賣出之從中賺取價差，或雖以同一買進價格賣出
    但從中賺取海洛因量差等足以認定被告有營利意圖之事實，
    更遑論檢察官亦未就此被告有何營利意圖之事實加以舉證，
    且被告於原審審理時供稱海洛因係向阿弟拿的，其係幫陸嬿
    芳調一、兩次，沒有賺錢，其先跟她拿錢，再去跟阿弟調等
    語（見原審卷第180 頁），顯見被告取得海洛因之初，並無
    營利意圖，且係各以取得原價轉讓海洛因予陸嬿芳、林原德
    。
  (三)檢察官提起上訴雖以：按所謂販賣行為，並不以販入之後復
    行賣出為要件，祇要以營利為目的，將禁藥購入或賣出，有
    一於此，其犯罪即為完成。次按，販賣毒品之行為，並無一
    定之公訂價格，每次買賣之價格亦各有差異，隨供需雙方之
    資力或關係之深淺或需求之數量、貨源之充裕與否、販賣者
    對於資金之需求如何即殷切與否，以及政府查緝之態度，進
    而為各種之風險評估，而有各種不同之標準，並非一成不變
    。販賣者從各種「價差」或「量差」謀取利潤方式，或有差
    異，然其所圖利益之非法販賣行為目的，則屬相同，並無二
    致，指被告係屬販賣第一級毒品海洛因，而非轉讓第一級毒
    品海洛因云云。惟檢察官並未就被告有何營利意圖之事實加
    以舉證，且被告於原審審理時，亦稱沒有賺錢，而本案除扣
    案之海洛因殘渣袋3 個、分裝杓2 枝、行動電話號碼為0000
    000000號行動電話（含SIM 卡1 片）1 具外，並未扣得任何
    數量之海洛因、電子磅秤、分裝袋或販賣所得之現金等積極
    證據，足使本院得被告有販賣海洛因之確信，尚難認被告應
    成立販賣第一級毒品，本院依現有證據僅能認定被告係轉讓
    第一級毒品，公訴意旨認被告應成立毒品危害防制條例第4
    條第1 項之販賣第一級毒品罪，尚有未洽，然社會基本事實
    同一，起訴法條應予變更。核被告如附表所示11次犯行，均
    係犯毒品危害防制條例第8 條第1 項之轉讓第一級毒品罪。
    被告所犯上開11罪間，時在新刑法廢除連續犯規定之後，且
    各罪之間無何接續犯裁判上一罪之關係，被告十一次行為互
    異，應予分論併罰。又被告各次非法持有第一級毒品海洛因
    之低度行為，均應為轉讓之高度行為所吸收，均不另論罪。
  (四)原審就此部分對被告論罪科刑，固非無見，惟0000000000號
    行動電話係陳素卿所有借予被告使用，不得沒收，乃原審認
    該電話係被告所有並予宣告沒收，容有未洽，檢察官提起上
    訴，指被告應成立販賣第一級毒品罪，固無可採，惟原判決
    有罪部分既有可議，應予撤銷改判，審酌被告之品行、智識
    程度、生活狀況，被告轉讓第一級毒品海洛因，易戕害他人
    之身心，並對社會造成危害，被告犯罪之動機、目的、手段
    、次數達11次、被告每次轉讓第一級毒品海洛因之數量均甚
    微、犯罪所生之危害及犯罪後之態度，且檢察官雖上訴，但
    未指摘原審量刑過輕等一切情狀，就被告所犯11次轉讓第一
    級毒品犯行，均判處有期徒刑1 年，並定應執行刑為有期徒
    刑2 年6 月。被告各次因轉讓第一級毒品所得之現金，係被
    告因犯本件之罪（毒品危害防制條例第8 條第1 項）所得之
    財物，應依毒品危害防制條例第19條第1 項規定宣告沒收之
    ，如全部或一部不能沒收時，以其財產抵償之。如附表所示
    未扣案之號碼0000000000號之行動電話係陳素卿所有，非係
    被告所有供犯罪所用之物，不得宣告沒收。至扣案之被告所
    有海洛因殘渣袋3 個、分裝杓2 枝（該海洛因殘渣袋、分裝
    杓均係被告施用第一級毒品海洛因所用之物，業經其陳明無
    訛）、偽造之1,000 元鈔票2 張（偽造貨幣部分，另由檢察
    官為不起訴處分）及行動電話號碼為0000000000號行動電話
    （含SIM卡1片）1具，均無證據證明係供被告犯本件之罪所
    用之物，故與本案無涉，亦無從宣告沒收，併此敘明。
貳、無罪部分：
一、公訴意旨略以：甲○○（綽號「妹仔」、「臭妹」）明知海
    洛因為毒品危害防制條例所列之第一級毒品，依法不得販賣
    ，竟基於販賣第一級毒品海洛因之犯意，以0000000000、00
    00000000號行動電話號碼為聯絡工具，除前述認定為轉讓第
    一級毒品十一次之犯行以外，另於如下時、地販賣毒品海洛
    因：
  (一)自95年11月間某日起，至96年10月21日18時許止，以其行動
    電話0000000000號與使用行動電話0000000000號之許瓊尹聯
    絡，約定以1,000 元不等之價格，販賣毒品海洛因予許瓊尹
    ，並在臺北縣三重市○○○街與永福街口交付海洛因，共約
    6 至7 次。
  (二)自96年6 月至7 月間某日起，至同年10月某日止，以其行動
    電話0000000000號及0000000000號與使用行動電話00000000
    00號、0000000000號及（02）000000 00號之陸嬿芳聯絡，
    約定以2,000元至7,500元不等之價格，販賣毒品海洛因予陸
    嬿芳，並在臺北縣三重市○○○路某便利商店、三重市○○
    路○段與永福街口的萊爾富超商等處交付海洛因，共約20次
    至30次（起訴書記載甲○○販賣海洛因予陸嬿芳30次至40次
    ，而其中之10次，經本院認定為係轉讓，已如上述，故剩餘
    者為販賣20次至30次）。
  (三)自96年9月間某日起，至同年10月5日止，以其行動電話0000
    000000與使用行動電話0000000000號之林原德及其友人盧文
    章聯絡，約定以500元至1,000元不等之價格，販賣毒品海洛
    因予林原德，並在臺北縣三重市○○街頂好超市等處交付毒
    品海洛因共3次（起訴書記載甲○○販賣海洛因予林原德4次
    ，而其中之1次，經本院認定為係轉讓，已如上述，故剩餘
    者為販賣3次）。因認甲○○此三部分行為，涉有毒品危害
    防制條例第4條第1項之販賣第一級毒品罪嫌云云。
二、證據能力部分：被告以外之人於審判外之陳述，雖不符前4
    條之規定，而經當事人於審判程序同意作為證據，法院審酌
    該言詞陳述或書面陳述作成時之情況，認為適當者，亦得為
    證據。當事人或辯護人於法院調查證據時，知有第159條第1
    項不得為證據之情形，而未於言詞辯論終結前聲明異議者，
    視為有前項之同意。刑事訴訟法第159條之5定有明文。查本
    案許瓊尹於警詢中之證述，雖係被告以外之人於審判外之陳
    述，惟被告及其辯護人於原審準備程序中，經原審提示並告
    以要旨後對上開證據之證據能力並未有爭執（見原審卷第27
    -28頁），且於本院言詞辯論終結前，就許瓊尹於警詢時之
    供述亦未聲明異議，審酌許瓊尹於警詢時之陳述作成之情況
    ，核無違法取證或其他瑕疵，認為以之作為證據為適當，有
    證據能力。
三、按犯罪事實應依證據認定之，無證據不得認定犯罪事實；又
    不能證明被告犯罪者應諭知無罪之判決，刑事訴訟法第154
    條第2 項及第301 條第1 項分別定有明文。次按事實之認定
    ，應憑證據，如未能發現相當證據，或證據不足以證明，自
    不能以推測或擬制之方法為裁判基礎；認定犯罪事實所憑之
    證據，雖不以直接證據為限，間接證據亦包括在內，然無論
    直接或間接證據，其為訴訟上之證明，須於通常一般之人均
    不致於有所懷疑，而得確信其為真實之程度者，始得據之為
    有罪之認定，倘其證明尚未達到此一程度，而有合理之懷疑
    存在時，即無從為有罪之認定；共同被告所為不利於己之供
    述，固得採為其他共同被告犯罪之證據，惟此項不利之供述
    ，仍應調查其他必要之證據，以察其是否與事實相符，自難
    專憑此項供述，為其他共同被告犯罪事實之認定；認定不利
    於被告之事實，須依積極證據，苟積極證據不足為不利於被
    告事實之認定時，即應為有利於被告之認定，更不必有何有
    利之證據（參看最高法院40年臺上字第86號、76年臺上字第
    4986號、31年上字第2423號及30年上字第816號判例）。末
    按我國刑事訴訟制度業已修正為以當事人進行主義為主，職
    權進行主義為輔，檢察官立於原告之地位，其對於被告之犯
    罪事實，本負有積極舉證之義務，且刑事被告原無自證無罪
    之義務，其在訴訟上所為之辯解，只須達於對起訴事證提出
    合理質疑之程度為已足，檢察官如對於被告所為之辯解仍有
    爭執，即應依照刑事訴訟法第161條之規定，負積極舉證之
    責。而施用毒品者，其所稱向某人購買之供述，須補強證據
    以擔保其供述之真實性。良以施用毒品者其供述之憑信性本
    不及於一般人，況施用毒品者供出來源，因而破獲者，毒品
    危害防制條例第17條復規定得減輕其刑，其有為偵查機關誘
    導、或為邀輕典而為不實之陳述之可能，其供述之真實性自
    得有合理之懷疑。而茲所謂補強證據，係指其他有關證明施
    用毒品者之關於毒品交易之供述真實性之相關證據而言，必
    須與施用毒品者關於毒品交易之供述，具有相當程度之關連
    性，而足使一般人對施用毒品者關於毒品交易之供述，並無
    合理之懷疑存在，而得確信其為真實，始足當之（參看最高
    法院94年度臺上字第2033號判決）。
四、公訴人認被告涉犯上開毒品危害防制條例第4條第1項之販賣
    第一級毒品罪嫌，無非係以被告於何時、地，以何價格，非
    法販賣第一級毒品海洛因予許瓊尹、陸嬿芳、林原德等情，
    業據許瓊尹於警詢時、陸嬿芳於警詢時及偵查中、林原德於
    警詢時及偵查中供述甚詳，並有行動電話號碼為0000000000
    號及0000000000號之監聽譯文各1 份附卷可稽及海洛因殘渣
    袋3 個、分裝杓2 枝及0000000000行動電話（含SIM 卡）1
    具扣案可佐為其論據。
五、被告堅決否認有上開公訴人所指之犯行，辯稱：我沒有販賣
    ，我只是調，我不曉得賣是什麼意思。我的毒品來源是跟阿
    弟拿的，是我打電話跟他說我要，一千、兩千、三千都有。
    我只是幫陸嬿芳調一、兩次，我沒有賣給許瓊尹，也沒有賣
    給林原德等語。
六、經查：
  (一)關於證人許瓊尹部分：
    證人許瓊尹固於警詢時證稱：「被告之綽號為「臭妹」（臺
    語）。我自95年11月間某日起，至96年10 月21日18時許止
    ，以行動電話0000000000號與被告之0000000000號聯絡，內
    容是有麻將可以打嗎（表示：有沒有海洛因）？要打1,000
    底的（表示：要買1,000元海洛因），約定以1,000元不等之
    價格購買海洛因共約6至7次，被告並在臺北縣三重市○○○
    街與永福街口交付海洛因」等語（見偵查卷第38至41頁）o
    惟許瓊尹於原審審理時則改稱「偵查卷第77頁最後倒數第一
    、第三，九月三日、九月四日講的電話，這兩個內容，不是
    我與被告所為的電話內容，但是電話是我的。同卷第78頁倒
    數第三則、第二則，不是我與被告的通話。這些給我看的通
    聯紀錄，不是我與被告對談。那幾天我都在睡覺。偵卷第40
    頁第5 行到第16行，那時候我剛剛下班，昏昏沉沉，在警局
    都不曉得自己在講什麼。在警局我都沒有講這些話。95、96
    年間有施用海洛因。施用海洛因係與『阿鴻』購買，『阿鴻
    』的電話我忘記了，真實姓名不知道；我認識被告，平常通
    電話與被告聯絡。製作警詢筆錄時，我剛下班，還昏昏沉沉
    的，警方沒有使用強暴脅迫或其他不正方法來詢問我。我說
    6 、7 次是打電話，但是沒有購買成功（經提示偵卷第40頁
    ）。偵卷第82頁倒數兩則、第83頁前面兩則之行動電話監聽
    譯文，這是我發的簡訊，可是我們沒有碰到面。一千底指的
    是打麻將，麻將是純粹打麻將。麻將指的不是毒品。（檢察
    官問：最後一則簡訊說我下去了，指的是什麼？）那麼久了
    ，我怎麼會記得。偵卷第87頁監聽譯文是我打的，是我跟被
    告的對話。通話內容是要去上班的內容，被告問我說上班的
    情形，我說是制服店。通話內容裡面『糖果』指的是安非他
    命。（檢察官問：你說我這裡有糖果還有那個，『那個』指
    的是什麼？）沒有什麼。（檢察官問：接下來回答都有，顯
    示對方知道是什麼，是否如此？）我不知道怎麼回答。（檢
    察官問：『那個』指的是不是海洛因？）不是吧。（檢察官
    問：通完電話後有無見面？）沒有。偵卷第76頁96年8 月29
    日通聯第五則、第六則之簡訊，這兩通是我發的。（檢察官
    問：剛才為何說不是？）因為我剛剛沒有注意看到。這是我
    發給被告的簡訊。「壹張」指的是一千。簡訊內容是我請她
    幫我調海洛因。（檢察官問：通完簡訊後有無見面？）沒有
    。同頁96年8 月28日第二則簡訊這是我與被告的簡訊聯絡，
    簡訊內容請她幫我調海洛因。（檢察官問：通完簡訊後有無
    見面？）沒有。偵卷第77頁通聯譯文倒數第一則、第三則，
    這不是我的通話內容。我不知道這兩通電話何人講的。偵卷
    第78頁通聯譯文倒數第二則簡訊、第三則通話，這是我與被
    告的聯繫。（檢察官問：剛才為何說不是？）剛才沒有聽清
    楚。通話內容請她幫我調海洛因。（檢察官問：『我到了』
    的意思是否代表你與她有見面？）沒有見到面。之後通完話
    、通完簡訊後都沒有見到面。因為等不到人。（檢察官問：
    你用多少錢請她幫你調海洛因？）一千。一千可以調0.3 吧
    。（檢察官問：你有無從被告那邊調海洛因成功過？）沒有
    。（檢察官問：你與被告調海洛因時，約見面地點在哪？）
    不一定，三重安和路。（提示偵卷第40頁警詢筆錄）我們都
    有約在三重下竹圍街與永福街口。被告綽號『臭妹』（臺語
    ）。（辯護人問：剛剛有提到請被告幫你調貨，你在警詢說
    你有購買6 、7 次，你到底有沒有與被告購買6 、7 次？）
    沒有。（審判長諭知：證人對於其於警詢中之筆錄有爭執，
    當庭勘驗警詢筆錄的錄音帶，其內容見原審卷第166-167 頁
    ）錄音帶內聲音是我的聲音。我在警詢中所說的「臭妹」就
    是在場的被告（審判長問：剛才錄音帶所言實在還是今日所
    言實在？）今日所言實在。（審判長問：被告有無交付海洛
    因給你過？）不曾。（審判長問：你在警詢中是否誣陷她？
    ）嗯。（檢察官問：做警詢筆錄時，警方有無提示監聽譯文
    給你看？）沒有」等語（見原審卷第158 至168 頁）。證人
    許瓊尹就被告是否販賣海洛因、給伊之供證情節，明顯前後
    不一，是否與事實相符，即有疑義。又證人許瓊尹警詢供述
    時，負責詢問之司法警察無從命其具結而為誠實之陳述，亦
    無從由被告直接對之進行詰問，以確認其警詢供述之真偽，
    是證人許瓊尹警詢之供述尚難確信為真實。再者，證人許瓊
    尹於原審審判時自承其於95、96年間有施用第一級毒品海洛
    因（見原審卷第159 頁），則證人許瓊尹於96年10月30日警
    詢中供證所施用之毒品係向被告購買，屬有利於己之供述，
    揆諸上開說明，其警詢供述之真實性有待其他必要證據加以
    補強，然證人許瓊尹警詢與原審審理中供證情節前後不一，
    業如前述，而就被告所持用之行動電話號碼為0000000000號
    及0000000000號與證人許瓊尹（行動電話號碼為0000000000
    號）自96年8月29日迄96年12月16日止6則通訊監聽譯文內容
    觀之（見附件3），其間雖曾提及「一張」等代表毒品價格
    之用語，惟亦無法據以得知被告是否有與許瓊尹見面並互相
    交付該約定之價錢及海洛因等情。且本案除扣案之海洛因殘
    渣袋3個、分裝杓2枝、行動電話號碼為0000000000號行動電
    話（含SIM卡1片）1具外，並未扣得任何數量之海洛因、電
    子磅秤、分裝袋等積極證據足使本院得被告有販賣海洛因之
    確信，此外亦無其他補強證據足資證明證人許瓊尹上開警詢
    供述之真實性，故就起訴書泛稱被告販賣海洛因予許瓊尹共
    6-7次之部分，自非得僅以其上開警詢供述為唯一證據。
  (二)關於證人陸嬿芳、林原德部分：
    依被告所持用之行動電話號碼為0000000000號及0000000000
    號與、陸嬿芳（行動電話號碼為0000000000號、0000000000
    號或市內電話號碼為（02）00000000號）、林原德（含由盧
    文章使用林原德之0000000000號行動電話部分）之監聽譯文
    內容（見偵卷第25-98頁，附件1-2）、證人陸嬿芳、林原德
    分別於偵查中及原審審理時之證述及被告於原審審理時之供
    述（見原審審判筆錄、附件1-2）互核結果，除如附表編號1
    至10及編號11所示之被告原價轉讓第一級毒品海洛因予陸嬿
    芳、林原德之事實外（見理由壹有罪部分），其餘均無法據
    以得知被告是否有與陸嬿芳、林原德（或盧文章）見面並互
    相交付該約定之價錢及海洛因等情，更遑論起訴書並未論及
    被告有何意圖營利之事實，且起訴書對於被告各次販賣海洛
    因予陸嬿芳、林原德（或盧文章）之時間、地點、價格及數
    量均未一一指明，而僅泛稱共約30-40次或4次（扣除認定為
    轉讓部分，剩餘者為20-30、或3次）云云如上。
  (三)至被告於96年11月8日為警查扣之海洛因殘渣袋3個、分裝杓
    2枝均係被告施用第一級毒品海洛因所用之物，業經其陳明
    無誤。又行動電話號碼為0000000000號行動電話（含SIM卡1
    片）1具，雖係被告所有，惟尚無從據以證明被告有公訴人
    起訴販賣第一級毒品予許瓊尹、陸嬿芳、林原德（或盧文章
    ）之犯行。
  (四)綜上所述，依公訴人所舉證據，尚不足證明被告有何販賣第
    一級毒品之犯行。此外復查無其他積極證據證明被告有何公
    訴人所指此三部分之犯行，原審就此三部分，對被告為無罪
    之諭知，經核尚無不合。
七、檢察官上訴意旨略以：(一)證人許瓊尹業經原審法院以證人身
    分傳喚到庭陳述，並經被告及其辯護人交互詰問，且於原審
    具結證稱於警詢時，警方未施以強暴脅迫等不正當方法，業
    經原審當庭勘驗錄音帶與警詢筆錄相符。而許瓊尹於原審審
    理時，先否認監聽譯文係其與被告之對話及簡訊，後又改口
    承認，前後矛盾，許瓊尹於原審之證述顯屬不實，依刑事訴
    訟法第159 條之2 規定，其先前之陳述顯具有較可信之特別
    情況，應有證據能力；(二)證人陸嬿芳及林原德於警詢、偵查
    及原審時之證述及許瓊尹於警詢之證述，均一致證述被告有
    販賣海洛因犯行，此外尚有監聽譯文與查扣之海洛因殘渣袋
    、分裝袋、行動電話等證物可稽，被告此三部分犯行應屬罪
    證明確，原審就此三部分判決被告無罪，應非適當云云。惟
    證人許瓊尹於警詢中之證言與原審審理時之供述前後不一，
    且許瓊尹所述有向被告購買毒品，乃係有利於己之陳述，亦
    乏補強證據以佐證其言為真，尚難僅憑許瓊尹警詢時之陳述
    ，認定被告有販賣毒品予許瓊尹之犯行，已如上述，而就被
    告被訴販賣第一級毒品予陸嬿芳、林原德部分，亦乏積極證
    據可資證明，業已詳如上述。檢察官此部分之上訴，核無理
    由，應予駁回。
據上論斷，應依刑事訴訟法第369條第1項前段、第364條、第299
條第1項前段、第300條、第368條，毒品危害防制條例第8條第1
項、第19條第1項，刑法第11條前段、第51條第5款，判決如主文
。
本案經檢察官劉斐玲到庭執行職務。
中    華    民    國    97    年    12    月    2     日
                  刑事第十一庭審判長法  官  張連財
                                    法  官  吳啟民
                                    法  官  林明俊
以上正本證明與原本無異。
如不服本判決，應於收受送達後10日內向本院提出上訴書狀，其
未敘述上訴之理由者並得於提起上訴後10日內向本院補提理由書
（均須按他造當事人之人數附繕本）「切勿逕送上級法院」。
                                    書記官  蕭詩穎
中    華    民    國    97    年    12    月    4     日
附錄本案論罪科刑法條全文
毒品危害防制條例第8條第1項
轉讓第一級毒品者，處1年以上7年以下有期徒刑，得併科新臺幣
1百萬元以下罰金。
附表：
┌──┬──────┬───────┬──────┬────────────────────────────┐
│編號│時        間│ 地        點 │轉讓之毒品  │主                  文                                  │
│    │            │              │價格（新臺幣│（含所犯罪名暨宣告刑）                                  │
│    │            │              │）          │                                                        │
├──┼──────┼───────┼──────┼────────────────────────────┤
│1   │96年8月29日 │ 臺北縣三重市 │海洛因1 包  │轉讓第一級毒品，處有期徒刑壹年，未扣案之行動電話號碼為０│
│    │19時30分    │ 永福街某處   │現金2,000元 │000000000號行動電話（含ＳＩＭ卡壹片）壹具及因轉│
│    │            │              │            │讓第一級毒品所得之現金新臺幣貳仟元均沒收之，如全部或一部│
│    │            │              │            │不能沒收時，就行動電話（含ＳＩＭ卡壹片）部分追徵其價額或│
│    │            │              │            │以其財產抵償之，就現金部分以其財產抵償之。              │
├──┼──────┼───────┼──────┼────────────────────────────┤
│2   │96年10月1日 │ 臺北縣三重市 │海洛因1 包  │轉讓第一級毒品，處有期徒刑壹年，未扣案之行動電話號碼為０│
│    │23時31分    │ 永福街某處   │現金3,000元 │000000000號行動電話（含ＳＩＭ卡壹片）壹具及因轉│
│    │            │              │            │讓第一級毒品所得之現金新臺幣參仟元均沒收之，如全部或一部│
│    │            │              │            │不能沒收時，就行動電話（含ＳＩＭ卡壹片）部分追徵其價額或│
│    │            │              │            │以其財產抵償之，就現金部分以其財產抵償之。              │
├──┼──────┼───────┼──────┼────────────────────────────┤
│3   │96年10月2 日│ 臺北縣三重市 │海洛因1 包  │轉讓第一級毒品，處有期徒刑壹年，未扣案之行動電話號碼為０│
│    │20時36分    │ 永福街某處   │現金2,000元 │000000000號行動電話（含ＳＩＭ卡壹片）壹具及因轉│
│    │            │              │            │讓第一級毒品所得之現金新臺幣貳仟元均沒收之，如全部或一部│
│    │            │              │            │不能沒收時，就行動電話（含ＳＩＭ卡壹片）部分追徵其價額或│
│    │            │              │            │以其財產抵償之，就現金部分以其財產抵償之。              │
├──┼──────┼───────┼──────┼────────────────────────────┤
│4   │96年10月6 日│ 臺北縣三重市 │海洛因1 包  │轉讓第一級毒品，處有期徒刑壹年，未扣案之行動電話號碼為０│
│    │3 時25分    │ 永福街某處   │現金3,000元 │000000000號行動電話（含ＳＩＭ卡壹片）壹具及因轉│
│    │            │              │            │讓第一級毒品所得之現金新臺幣參仟元均沒收之，如全部或一部│
│    │            │              │            │不能沒收時，就行動電話（含ＳＩＭ卡壹片）部分追徵其價額或│
│    │            │              │            │以其財產抵償之，就現金部分以其財產抵償之。              │
├──┼──────┼───────┼──────┼────────────────────────────┤
│5   │96年10月8 日│ 臺北縣三重市 │海洛因1 包  │轉讓第一級毒品，處有期徒刑壹年，未扣案之行動電話號碼為０│
│    │3 時26分    │ 永福街某處   │現金2,000元 │000000000號行動電話（含ＳＩＭ卡壹片）壹具及因轉│
│    │            │              │            │讓第一級毒品所得之現金新臺幣貳仟元均沒收之，如全部或一部│
│    │            │              │            │不能沒收時，就行動電話（含ＳＩＭ卡壹片）部分追徵其價額或│
│    │            │              │            │以其財產抵償之，就現金部分以其財產抵償之。              │
├──┼──────┼───────┼──────┼────────────────────────────┤
│6   │96年10月8 日│ 臺北縣三重市 │海洛因1 包  │轉讓第一級毒品，處有期徒刑壹年，未扣案之行動電話號碼為０│
│    │21時50分    │ 永福街某處   │現金2,500元 │000000000號行動電話（含ＳＩＭ卡壹片）壹具及因轉│
│    │            │              │            │讓第一級毒品所得之現金新臺幣貳仟伍佰元均沒收之，如全部或│
│    │            │              │            │一部不能沒收時，就行動電話（含ＳＩＭ卡壹片）部分追徵其價│
│    │            │              │            │額或以其財產抵償之，就現金部分以其財產抵償之。          │
├──┼──────┼───────┼──────┼────────────────────────────┤
│7   │96年10月11日│ 臺北縣三重市 │海洛因1 包  │轉讓第一級毒品，處有期徒刑壹年，未扣案之行動電話號碼為０│
│    │13時27分    │ 中正北路7-11 │現金計6,500 │000000000號行動電話（含ＳＩＭ卡壹片）壹具及因轉│
│    │            │ 商店         │元          │讓第一級毒品所得之現金新臺幣陸仟伍佰元均沒收之，如全部或│
│    │            │              │            │一部不能沒收時，就行動電話（含ＳＩＭ卡壹片）部分追徵其價│
│    │            │              │            │額或以其財產抵償之，就現金部分以其財產抵償之。          │
├──┼──────┼───────┼──────┼────────────────────────────┤
│8   │96年10月13日│ 臺北縣三重市 │海洛因1 包  │轉讓第一級毒品，處有期徒刑壹年，未扣案之行動電話號碼為０│
│    │20時46分    │ 永福街某處   │現金2,000元 │000000000號行動電話（含ＳＩＭ卡壹片）壹具及因轉│
│    │            │              │            │讓第一級毒品所得之現金新臺幣貳仟元均沒收之，如全部或一部│
│    │            │              │            │不能沒收時，就行動電話（含ＳＩＭ卡壹片）部分追徵其價額或│
│    │            │              │            │以其財產抵償之，就現金部分以其財產抵償之。              │
├──┼──────┼───────┼──────┼────────────────────────────┤
│9   │96年10月19日│ 臺北縣三重市 │海洛因1 包  │轉讓第一級毒品，處有期徒刑壹年，未扣案之行動電話號碼為０│
│    │10時28分    │ 某處         │現金2,000元 │000000000號行動電話（含ＳＩＭ卡壹片）壹具及因轉│
│    │            │              │            │讓第一級毒品所得之現金新臺幣貳仟元均沒收之，如全部或一部│
│    │            │              │            │不能沒收時，就行動電話（含ＳＩＭ卡壹片）部分追徵其價額或│
│    │            │              │            │以其財產抵償之，就現金部分以其財產抵償之。              │
├──┼──────┼───────┼──────┼────────────────────────────┤
│10  │96年10月23日│ 臺北縣三重市 │海洛因1 包  │轉讓第一級毒品，處有期徒刑壹年，未扣案之行動電話號碼為０│
│    │15時03分    │ 某處         │現金2,000元 │000000000號行動電話（含ＳＩＭ卡壹片）壹具及因轉│
│    │            │              │            │讓第一級毒品所得之現金新臺幣貳仟元均沒收之，如全部或一部│
│    │            │              │            │不能沒收時，就行動電話（含ＳＩＭ卡壹片）部分追徵其價額或│
│    │            │              │            │以其財產抵償之，就現金部分以其財產抵償之。              │
├──┼──────┼───────┼──────┼────────────────────────────┤
│11  │96年10月5日 │ 臺北縣三重市 │海洛因1 包（│轉讓第一級毒品，處有期徒刑壹年，未扣案之行動電話號碼為０│
│    │16時許      │ 永福街頂好超 │約0.2 公克）│000000000號行動電話（含ＳＩＭ卡壹片）壹具及因轉│
│    │            │ 市           │現金1,000 元│讓第一級毒品所得之現金新臺幣壹仟元均沒收之，如全部或一部│
│    │            │              │            │不能沒收時，就行動電話（含ＳＩＭ卡壹片）部分追徵其價額或│
│    │            │              │            │以其財產抵償之，就現金部分以其財產抵償之。              │
└──┴──────┴───────┴──────┴────────────────────────────┘
附件1 （陸嬿芳部分）
┌──┬───┬─────────┬───┬────────┬───────┐
│編號│通話  │譯文內容          │陸嬿芳│陸嬿芳於審判中之│被告於審判中之│
│    │時間  │                  │於偵查│陳述            │供述          │
│    │      │                  │中之陳│                │              │
│    │      │                  │述    │                │              │
├──┼───┼─────────┼───┼────────┼───────┤
│1   │08/29 │1.（陸嬿芳（02）  │偵查卷│檢察官問：（提示│1.            │
│    │1930  │  00000000打給王雅│P128～│偵卷第76頁第7 則│審判長問：對證│
│    │      │  雲0000000000）  │130（ │）此為誰與誰的對│人（陸嬿芳）今│
│    │      │2.B喂             │已具結│話？            │日所言有何意見│
│    │      │  A安怎           │）    │答：是甲○○打給│？被告答：我們│
│    │      │  B現在要拿有嗎   │      │我的。．．．檢察│是國中同一個學│
│    │      │  A有啊           │      │官問：兩千、三千│校，．．．我沒│
│    │      │  B我拿散的要2張有│      │指的是什麼？答：│有賣海洛因給證│
│    │      │  嗎              │      │海洛因。檢察官問│人，我是幫她調│
│    │      │  A3張啦          │      │：通話後有拿海洛│貨，我沒有賺錢│
│    │      │  B我看怎樣打給你 │      │因嗎？答：有。．│，頂多一兩次而│
│    │      │（見偵查卷第76頁第│      │．．檢察官問：96│已，地點在哪裡│
│    │      │7格）             │      │年8 月29日這次碰│我忘記了，有時│
│    │      │                  │      │面地點？答：永福│候我是呼弄她的│
│    │      │                  │      │街那裡的便利商店│兩張、三張是指│
│    │      │                  │      │還是超市，我忘記│錢，便當是指毒│
│    │      │                  │      │了。．．．檢察官│品海洛因沒有錯│
│    │      │                  │      │問：你拿錢給他後│，但是沒有像證│
│    │      │                  │      │，有拿到海洛因嗎│人講的那麼誇張│
│    │      │                  │      │？答：有，海洛因│每次都有，電話│
│    │      │                  │      │的重量我不會算，│中說到了，是她│
│    │      │                  │      │我不知道，我拿到│到了，但是不見│
│    │      │                  │      │壹包海洛因。（原│的我會下去，我│
│    │      │                  │      │審卷P60）       │給她的包裝我忘│
│    │      │                  │      │                │記是否就是她剛│
│    │      │                  │      │                │才畫的樣子，我│
│    │      │                  │      │                │幫她調是兩千，│
│    │      │                  │      │                │沒有六千五，．│
│    │      │                  │      │                │．．。（原審卷│
│    │      │                  │      │                │P73 ）        │
│    │      │                  │      │                │2.            │
├──┼───┼─────────┼───┼────────┤審判長問：對證│
│2   │10/01 │1.（陸嬿芳00000000│      │檢察官問：（提示│人陸嬿芳於警詢│
│    │2331  │  16打給甲○○0989│      │偵卷第88頁第7則 │及偵查及本院中│
│    │      │  625313）        │      │、第8則）此為誰 │之證述，有何意│
│    │      │2.B2張給我        │      │與誰的通話？答：│見？被告答：使│
│    │      │  A3張啦          │      │是我打給甲○○的│用的電話號碼沒│
│    │      │  B3張喔. 我現在過│      │，就是我要跟她拿│有意見，其餘我│
│    │      │  去              │      │海洛因的對話，兩│沒有她講的那麼│
│    │      │  A好             │      │張是指兩千元，三│誇張，我只調一│
│    │      │（見偵查卷第88頁第│      │張是指三千元。．│、兩次，我無法│
│    │      │7格）             │      │．．檢察官問：通│確定是哪一、兩│
│    ├───┼─────────┼      │話後有無見面？答│次，通聯紀錄我│
│    │10/01 │1.（陸嬿芳00000000│      │：我要跟她買毒品│有看。（原審卷│
│    │2347  │  16打給甲○○0989│      │，一定會碰面。檢│P172 ～173）  │
│    │      │  625313）        │      │察官問：碰面地點│3.            │
│    │      │2.B我到ㄌ         │      │？答：應該是永福│被告答：沒有這│
│    │      │  A好             │      │街，我忘記是超商│回事，就是在力│
│    │      │（見偵查卷第88頁第│      │還是便利商店。．│行萊爾富一次，│
│    │      │8格）             │      │．．檢察官問：你│這次是兩千元，│
│    │      │                  │      │到指定地點後如何│我先跟她拿錢，│
│    │      │                  │      │完成交易？答：我│再去跟阿弟調，│
│    │      │                  │      │應該是將三千元給│另一次是在力行│
│    │      │                  │      │她，她就把壹包海│路的超市，她就│
│    │      │                  │      │洛因給我，重量我│不要了。（原審│
│    │      │                  │      │不知道我不會算。│卷P178）      │
│    │      │                  │      │（原審卷P61 ～62│4.            │
│    │      │                  │      │）              │被告答：我沒有│
│    │      │                  │      │                │販賣，我只是調│
│    │      │                  │      │                │，．．．。我只│
│    │      │                  │      │                │是幫陸嬿芳調一│
│    │      │                  │      │                │、兩次，我沒有│
│    │      │                  │      │                │賣給許瓊尹，也│
│    │      │                  │      │                │沒有賣給林原德│
├──┼───┼─────────┼───┼────────┤。（原審卷P180│
│3   │10/02 │1.（陸嬿芳00000000│無    │檢察官問：（提示│）            │
│    │2036  │  16打給甲○○0989│      │偵卷第89頁第2則 │              │
│    │      │  625313）        │      │）此為何人與何人│              │
│    │      │2.B我今天2張你不要│      │的對話？答：我打│              │
│    │      │  叫我再3張. 不然 │      │給甲○○，．．．│              │
│    │      │  我會出包        │      │我說我只能拿兩千│              │
│    │      │  A那安ㄋㄟ       │      │元．．．。檢察官│              │
│    │      │  B先跟你說啊. 不 │      │問：96年10月2日 │              │
│    │      │  然又沒東西      │      │是要買何毒品？答│              │
│    │      │  A嗯             │      │：海洛因。．．．│              │
│    │      │（見偵查卷第89頁第│      │檢察官問：通話後│              │
│    │      │2格）             │      │有無見面？答：她│              │
│    │      │                  │      │指定地方，．．．│              │
│    │      │                  │      │，應該是三重市永│              │
│    │      │                  │      │福街，，我忘記是│              │
│    │      │                  │      │便利商店還是超商│              │
│    │      │                  │      │。檢察官問：見面│              │
│    │      │                  │      │後如何完成交易？│              │
│    │      │                  │      │答：我把錢給她，│              │
│    │      │                  │      │她把海洛因給我。│              │
│    │      │                  │      │（原審卷P62）   │              │
├──┼───┼─────────┼───┼────────┤              │
│4   │10/06 │1.（陸嬿芳00000000│無    │檢察官問：（提示│              │
│    │0325  │  16打給甲○○0989│      │偵卷第89頁第7、8│              │
│    │      │  625313）        │      │、9則）此為誰與 │              │
│    │      │2.B喂.你有在睡嗎  │      │誰的對話？答：我│              │
│    │      │  A沒啊           │      │打給甲○○的，簡│              │
│    │      │  B用3張啦        │      │訊也是我打給王雅│              │
│    │      │  A你到ㄌ打給我   │      │雲的。．．．    │              │
│    │      │（見偵查卷第89頁第│      │檢察官問：通話後│              │
│    │      │7格）             │      │有無見面？答：有│              │
│    ├───┼─────────┼      │，在永福街見面，│              │
│    │10/06 │1.（陸嬿芳00000000│      │不知道是超商還是│              │
│    │0439  │  16打給甲○○0989│      │便利商店。．．．│              │
│    │      │  625313）        │      │ 檢察官問：你到 │              │
│    │      │2.我坐計程車去（簡│      │指定地點後如何完│              │
│    │      │訊）              │      │成交易？答：我把│              │
│    │      │（見偵查卷第89頁第│      │錢給她，她把壹包│              │
│    │      │8格）             │      │海洛因給我，重量│              │
│    ├───┼─────────┼      │我不知道。（原審│              │
│    │10/06 │1.（陸嬿芳00000000│      │卷P63）         │              │
│    │0453  │  16打給甲○○0989│      │                │              │
│    │      │  625313）        │      │                │              │
│    │      │2.B我到ㄌ在車子裡 │      │                │              │
│    │      │  面              │      │                │              │
│    │      │  A好             │      │                │              │
│    │      │（見偵查卷第89頁第│      │                │              │
│    │      │9格）             │      │                │              │
├──┼───┼─────────┼───┼────────┤              │
│5   │10/08 │1.（陸嬿芳00000000│無    │檢察官問：（提示│              │
│    │0326  │  16打給甲○○0989│      │偵卷第91頁最後3 │              │
│    │      │  625313）        │      │則、92頁前2則） │              │
│    │      │2.B2張啦. 我過去打│      │此為誰與誰的對話│              │
│    │      │  給你            │      │？答：都是我打給│              │
│    │      │  A沒辦法啦.3張   │      │甲○○的。．．．│              │
│    │      │  B2張啦          │      │檢察官問：到指定│              │
│    │      │  A3張啦          │      │地點後有無完成交│              │
│    │      │  B我過去打給你   │      │易？答：有。檢察│              │
│    │      │  A好啦           │      │官問：96年10月8 │              │
│    │      │（見偵查卷第91頁第│      │日那次的指定地點│              │
│    │      │7格）             │      │在哪裡？答：永福│              │
│    ├───┼─────────┼      │街，我忘記是頂好│              │
│    │10/08 │1.（陸嬿芳00000000│      │還是便利商店。檢│              │
│    │0347  │  16打給甲○○0989│      │察官問：碰面後如│              │
│    │      │  625313）        │      │何完成交易？答：│              │
│    │      │2.B到ㄌ           │      │我到她指定地點，│              │
│    │      │  A好             │      │我打給她，我把錢│              │
│    │      │（見偵查卷第91頁第│      │給她，她把海洛因│              │
│    │      │8格）             │      │給我。（原審卷P6│              │
│    ├───┼─────────┼      │3～64）         │              │
│    │10/08 │1.（陸嬿芳00000000│      │                │              │
│    │1536  │  37打給甲○○0989│      │                │              │
│    │      │  625313）        │      │                │              │
│    │      │2.妹，對不起！我不│      │                │              │
│    │      │  知我媽現在變的很│      │                │              │
│    │      │  厲害！我跟你說今│      │                │              │
│    │      │  天下午2點對不對 │      │                │              │
│    │      │  ？我媽中午就跟（│      │                │              │
│    │      │  日仔會）我沒有工│      │                │              │
│    │      │  作所以沒有收入、│      │                │              │
│    │      │  如果他們再借我錢│      │                │              │
│    │      │  、我媽就不會再幫│      │                │              │
│    │      │  我還了？所以（日│      │                │              │
│    │      │  仔會）他們說還要│      │                │              │
│    │      │  考慮、他們晚上會│      │                │              │
│    │      │  給我消息，這次不│      │                │              │
│    │      │  是我的錯喔！我一│      │                │              │
│    │      │  有消息就馬上打給│      │                │              │
│    │      │  你！萍          │      │                │              │
│    │      │（見偵查卷第91頁第│      │                │              │
│    │      │9格）             │      │                │              │
├──┼───┼─────────┼───┼────────┤              │
│6   │10/08 │1.（陸嬿芳00000000│無    │檢察官問：上開偵│              │
│    │2150  │  37打給甲○○0989│      │卷第92頁，第1、2│              │
│    │      │  625313）        │      │則通話內容，談的│              │
│    │      │2.B妹.2 個跟2個半 │      │是什麼？答：我打│              │
│    │      │  有差嗎          │      │給甲○○，．．．│              │
│    │      │  A你說廢話喔     │      │二個跟二個半是指│              │
│    │      │  B幹. 我發誓拿到 │      │兩千、兩千五。檢│              │
│    │      │  錢我要多拿一點  │      │察官問：通話後有│              │
│    │      │  A嗯             │      │無見面？答：有，│              │
│    │      │  B我要2個半. 馬上│      │在永福街見面，．│              │
│    │      │  過去            │      │．．。檢察官問：│              │
│    │      │  A好             │      │見面後有無完成交│              │
│    │      │（見偵查卷第92頁第│      │易？答：我拿兩千│              │
│    │      │1格）             │      │五百元給她，她把│              │
│    ├───┼─────────┼      │壹包海洛因給我。│              │
│    │10/08 │1.（陸嬿芳00000000│      │檢察官問：上開偵│              │
│    │2215  │  37打給甲○○0989│      │卷第92頁有完成一│              │
│    │      │  625313）        │      │筆交易，91頁有完│              │
│    │      │2.A馬上到ㄌ       │      │成一筆交易，你96│              │
│    │      │（見偵查卷第92頁第│      │年10月8日是否跟 │              │
│    │      │2格）             │      │被告完成兩筆交易│              │
│    │      │                  │      │？答：好像有吧。│              │
│    │      │                  │      │（原審卷P64 ～66│              │
│    │      │                  │      │）              │              │
├──┼───┼─────────┼───┼────────┤              │
│7   │10/11 │1.（陸嬿芳00000000│無    │檢察官問：（提示│              │
│    │1327  │  37打給甲○○0989│      │偵卷第93頁第3則 │              │
│    │      │  625313）        │      │～第7則）此為何 │              │
│    │      │2.B喂. 我快要到了.│      │人的對話？答：這│              │
│    │      │  準備一下        │      │是我打給甲○○的│              │
│    │      │  A好             │      │，內容是我要跟被│              │
│    │      │（見偵查卷第93頁第│      │告購買海洛因。．│              │
│    │      │3格）             │      │．．檢察官問：該│              │
│    ├───┼─────────┼      │次是在何處見面？│              │
│    │10/11 │1.（陸嬿芳00000000│      │答：這次我真的忘│              │
│    │1329  │  37打給甲○○0989│      │記了。．．．檢察│              │
│    │      │  625313）        │      │官問：見面後有無│              │
│    │      │2.B到ㄌ           │      │完成交易？答：有│              │
│    │      │  A7-11等我啦     │      │，我把錢給她，．│              │
│    │      │  B好             │      │．．她把壹包海洛│              │
│    │      │（見偵查卷第93頁第│      │因給我。檢察官問│              │
│    │      │4格）             │      │：第5至8則監聽譯│              │
│    │      │                  │      │文是在談什麼？答│              │
│    │      │                  │      │：本來要跟她買六│              │
│    │      │                  │      │千五的海洛因，．│              │
│    │      │                  │      │．．甲○○說她手│              │
│    ├───┼─────────┼      │上還沒有海洛因，│              │
│    │10/11 │1.（陸嬿芳00000000│      │．．．。檢察官問│              │
│    │1947  │  37打給甲○○0989│      │：通話後有無見面│              │
│    │      │  625313）        │      │？答：有。檢察官│              │
│    │      │2.妹：對不起！我不│      │問：你剛才不是說│              │
│    │      │  是故意要一直催你│      │被告手上沒有嗎？│              │
│    │      │  、因為我爸只給我│      │答：大概過不久，│              │
│    │      │  2000而已？剩下的│      │大概一兩個小時．│              │
│    │      │  2500是跟我朋友拿│      │．．，被告就叫我│              │
│    │      │  的、我跟他說我到│      │去三重市○○○路│              │
│    │      │  時會給他3000的東│      │的7-11。檢察官問│              │
│    │      │  西？所以我才有  │      │：見面後如何完成│              │
│    │      │  4500再加下午的  │      │交易？答：我把錢│              │
│    │      │  2000剛好6500跟你│      │給她，她把海洛因│              │
│    │      │  拿（半個半）我老│      │給我。我分兩次拿│              │
│    │      │  公8點下班我就很 │      │錢給她，一次是四│              │
│    │      │  難出門了？到時他│      │千五，一次是兩千│              │
│    │      │  又要跟我去、不然│      │，是同一天，她給│              │
│    │      │  就在那裡（芝麻）│      │我壹包海洛因。（│              │
│    │      │  所以拜託你了！對│      │原審卷P66～67 ）│              │
│    │      │  不起！萍（簡訊）│      │                │              │
│    │      │（見偵查卷第93頁第│      │                │              │
│    │      │5格）             │      │                │              │
│    ├───┼─────────┼      │                │              │
│    │10/11 │1.（陸嬿芳00000000│      │                │              │
│    │1955  │  37打給甲○○0989│      │                │              │
│    │      │  625313）        │      │                │              │
│    │      │2.妹：我求你、拜託│      │                │              │
│    │      │  你8點以前給我好 │      │                │              │
│    │      │  不好？對不起！我│      │                │              │
│    │      │  真的不是故意的？│      │                │              │
│    │      │  拜託你、對不起！│      │                │              │
│    │      │  萍（簡訊）      │      │                │              │
│    │      │（見偵查卷第93頁第│      │                │              │
│    │      │6格）             │      │                │              │
│    ├───┼─────────┼      │                │              │
│    │10/11 │1.（陸嬿芳00000000│      │                │              │
│    │2005  │  37打給甲○○0989│      │                │              │
│    │      │  625313）        │      │                │              │
│    │      │2.來早上這裡（簡訊│      │                │              │
│    │      │  ）              │      │                │              │
│    │      │（見偵查卷第93頁第│      │                │              │
│    │      │7格）             │      │                │              │
├──┼───┼─────────┼───┼────────┼───────┤
│8   │10/13 │1.（陸嬿芳00000000│無    │檢察官問：（提示│審判長問：你跟│
│    │2046  │  37打給甲○○0989│      │偵卷第94頁第3則 │陸嬿芳調多少錢│
│    │      │  625313）        │      │～第4則監聽譯文 │？被告答：有一│
│    │      │2.B要2張          │      │）此為何人的對話│次她打電話跟我│
│    │      │  A你娘咧.2 張搞那│      │？答：我打給王雅│要兩千，剛好我│
│    │      │  麼神秘          │      │雲的，我跟她要兩│也要拿，人家是│
│    │      │  B我那個他剛好出 │      │千元的東西，兩千│包好兩包給我，│
│    │      │  來.我不能說2張  │      │元的海洛因。檢察│壹包我留，壹包│
│    │      │  A嗯             │      │官問：通話後有無│給她，量多少我│
│    │      │  B那天便當不錯吃 │      │見面？答：有，應│不知道。是在力│
│    │      │  A不可能啦. 我知 │      │該是在永福街，我│行路那裡的十字│
│    │      │  道你要說啥. 跟以│      │忘記是頂好超市○○路口。審判長問│
│    │      │  前一樣          │      │是萊爾富。檢察官│：是白天還是晚│
│    │      │  B好             │      │問：見面後有無完│上？被告答：我│
│    │      │（見偵查卷第94頁第│      │成交易？被告答：│不記得了。審判│
│    │      │3格）             │      │有，我把錢給她，│長問：是否是力│
│    ├───┼─────────┼      │她把東西給我，兩│行路萊爾富便利│
│    │10/13 │1.（陸嬿芳00000000│      │千元壹包海洛因。│商店那？被告答│
│    │2059  │  37打給甲○○0989│      │（原審卷P67 ～68│：那邊有個便利│
│    │      │  625313）        │      │）              │商店沒有錯。（│
│    │      │2.B到ㄌ           │      │                │原審卷P173）審│
│    │      │  A好             │      │                │判長問：通聯中│
│    │      │（見偵查卷第94頁第│      │                │便當指的是什麼│
│    │      │4格）             │      │                │？被告答：海洛│
│    │      │                  │      │                │因。（原審卷P1│
│    │      │                  │      │                │78）          │
│    ├───┼─────────┼───┼────────┼───────┤
│    │10/14 │1.（陸嬿芳00000000│無    │無              │              │
│    │0328  │  37打給甲○○0989│      │                │              │
│    │      │  625313）        │      │                │              │
│    │      │2.妹：從現在開始不│      │                │              │
│    │      │  管怎樣你都不要打│      │                │              │
│    │      │  這支電話給我喔？│      │                │              │
│    │      │  因為我爸媽說我這│      │                │              │
│    │      │  支電話、都是一些│      │                │              │
│    │      │  （吃藥）（日仔會│      │                │              │
│    │      │  ）（地下錢莊）有│      │                │              │
│    │      │  的沒的會打這支電│      │                │              │
│    │      │  話給我！所以我爸│      │                │              │
│    │      │  說現在這支電話他│      │                │              │
│    │      │  要用！你要記得絕│      │                │              │
│    │      │  對不要打給我、我│      │                │              │
│    │      │  要找你我會用公共│      │                │              │
│    │      │  電話打給你！記得│      │                │              │
│    │      │  不要打這支電話喔│      │                │              │
│    │      │  ！萍            │      │                │              │
│    │      │（見偵查卷第94頁第│      │                │              │
│    │      │7格）             │      │                │              │
├──┼───┼─────────┼───┼────────┤              │
│9   │10/19 │1.（陸嬿芳00000000│無    │檢察官問：（提示│              │
│    │1028  │  16打給甲○○0989│      │偵卷第97頁第2則 │              │
│    │      │   625313）       │      │、第3則監聽譯文 │              │
│    │      │2.B用2張          │      │）此為何人的對話│              │
│    │      │  A你裝校ㄟ       │      │？答：我打給王雅│              │
│    │      │  B我坦白跟你講.  │      │雲，這是我要跟她│              │
│    │      │  我父母去借日仔會│      │買兩千元的海洛因│              │
│    │      │  、我趁他們出去我│      │，．．．。檢察官│              │
│    │      │  才打ㄉ          │      │問：後來有無見面│              │
│    │      │  A多1個啦        │      │？答：過了半小時│              │
│    │      │  B沒辦法啦       │      │我們就見面了，這│              │
│    │      │  A半小時來       │      │次見面地點我忘記│              │
│    │      │  B好             │      │了。檢察官問：見│              │
│    │      │（見偵查卷第97頁第│      │面後如何完成交易│              │
│    │      │2格）             │      │？答：我把好像兩│              │
│    ├───┼─────────┼      │千元給她，她把壹│              │
│    │10/19 │1.（陸嬿芳00000000│      │包海洛因給我。（│              │
│    │1100  │  16打給甲○○0989│      │原審卷P68）     │              │
│    │      │   625313）       │      │                │              │
│    │      │2.B到ㄌ           │      │                │              │
│    │      │  A好             │      │                │              │
│    │      │（見偵查卷第97頁第│      │                │              │
│    │      │3格）             │      │                │              │
├──┼───┼─────────┼───┼────────┤              │
│10  │10/23 │1.（陸嬿芳（02）  │無    │檢察官問：（提示│              │
│    │1503  │  00000000打給王雅│      │偵卷第97頁最後2 │              │
│    │      │  雲0000000000）  │      │則監聽譯文）此為│              │
│    │      │2.A你出現ㄌ喔     │      │何人的對話？答：│              │
│    │      │  B弄一個便當給我 │      │我打給甲○○，通│              │
│    │      │  啦.拜託啦       │      │話內容是我要跟她│              │
│    │      │  A要嘛2張. 你去湊│      │買壹千元的海洛因│              │
│    │      │  看看啦          │      │，．．．。 檢察 │              │
│    │      │  B我湊看看       │      │官問：通話後有無│              │
│    │      │（見偵查卷第97頁第│      │見面？答：有，我│              │
│    │      │16格）            │      │忘記在哪裡見面。│              │
│    ├───┼─────────┼      │檢察官問：見面後│              │
│    │10/23 │1.（陸嬿芳（02）  │      │有無完成交易？答│              │
│    │1512  │  00000000打給王雅│      │：有，我拿好像兩│              │
│    │      │  雲0000000000）  │      │千元給被告，被告│              │
│    │      │2.B我現在過去. 到 │      │拿壹包海洛因給我│              │
│    │      │  ㄌ再打給你      │      │。（原審卷P69） │              │
│    │      │  A你過10分鐘再出 │      │                │              │
│    │      │  門              │      │                │              │
│    │      │  B好             │      │                │              │
│    │      │（見偵查卷第97頁第│      │                │              │
│    │      │17格）            │      │                │              │
└──┴───┴─────────┴───┴────────┴───────┘
附件2（林原德部分）
┌──┬───┬─────────┬────┬────────┬───────┐
│編號│通話  │譯文內容          │林原德於│林原德於審判中之│被告於審判中之│
│    │時間  │                  │偵查中之│陳述            │供述          │
│    │      │                  │陳述    │                │              │
├──┼───┼─────────┼────┼────────┼───────┤
│1   │10/05 │1.（林原德00000000│檢察官問│1.              │1.            │
│    │1738  │  19打給甲○○0989│：（提示│辯護人問：你曾經│審判長請被告與│
│    │      │  625313）        │監聽譯文│經由盧文章向被告│證人對質。（審│
│    │      │2.姐姐. 我是阿張的│）96年10│購買幾次海洛因？│判長提示96年10│
│    │      │  朋友我要那便當（│月5日以 │答：兩次。我都是│月5 日下午四點│
│    │      │  簡訊）          │00000000│經由盧文章聯絡。│多與同日下午六│
│    │      │（見偵查卷第89頁第│電話與王│辯護人問：你有無│點多就剛才證人│
│    │      │5格）             │雅雲的09│跟被告碰過面？答│所言部分是否實│
├──┼───┼─────────┤890340電│：我見過被告兩次│在。）被告答：│
│2   │10/08 │1.（林原德00000000│話聯絡是│。我是遠遠的見過│我也不記得。我│
│    │1812  │  19打給甲○○0989│你？答：│被告。辯護人問：│有見過證人，就│
│    │      │  625313）        │是。．．│你見被告時，被告│是他說沒有成功│
│    │      │2.B姐啊. 我阿X.可 │．檢察官│在做何事？答：我│那次，因為他叫│
│    │      │   以跟你拿半個嗎 │問：「半│是叫盧文章幫我買│我幫他調，因為│
│    │      │  A我現在沒有     │個是指什│毒品，我在遠遠的│他錢帶不夠，我│
│    │      │  B是喔.想說可以拿│麼」？答│地方看他們。我有│無法幫他調。我│
│    │      │  A要晚一點. 你誰 │：海洛因│看到盧文章向被告│在96年10月5 日│
│    │      │   要的           │，半個是│買毒品。他們在商│好像有跟盧文章│
│    │      │  B我啦           │指五百元│店裡面，我在對街│有對話，但是我│
│    │      │  A怎不一次拿     │海洛因，│看到商店的玻璃是│忘記幾點，我也│
│    │      │  B我剛弄太快. 把 │整個是一│透明的，所以我看│忘記是否有去頂│
│    │      │  水射出來. 白白浪│千元。檢│的到，我指的商店│好超市。（原審│
│    │      │  費一半東西      │察官問：│是永福街上的頂好│卷P111）      │
│    │      │  A電話中不要講這 │甲○○確│超市。（原審卷P1│2.            │
│    │      │   個             │實有賣海│06 ～107）      │被告答：我記得│
│    │      │  B你剛說另一支是 │洛因給你│2.              │沒有跟盧文章見│
│    │      │   034022喔       │？答：是│檢察官問：請提示│面。審判長問：│
│    │      │  A不要跟你說ㄌ   │，第一次│偵卷第89頁監聽譯│你的海洛因從何│
│    │      │（見偵查卷第89頁第│在96年9 │文第5、6則，監聽│而來？被告答：│
│    │      │6格）             │月間，是│日期96年10月5日 │我自己要的時候│
│    │      │                  │阿章幫忙│，這是何人間的對│，我會打電話給│
│    │      │                  │聯絡，最│話或簡訊？答：第│「阿弟仔」的人│
│    │      │                  │後一次是│五則是我與被告王│，吸毒的人會調│
│    │      │                  │在96 年 │雅雲（證人用手指│來調去。我不記│
│    │      │                  │10月5日 │向當庭被告）的對│得我有幫盧文章│
│    │      │                  │，總共買│話。檢察官問：簡│調。電話中的「│
│    │      │                  │了4次。 │訊是何人發送的？│阿章」是一個朋│
│    │      │                  │偵卷P130│答：是我發的吧。│友。（原審卷  │
│    │      │                  │～131（ │檢察官問：裡面的│P112 ）       │
│    │      │                  │已具結）│「便當」所指為何│3.            │
│    │      │                  │        │？答：海洛因。檢│審判長問:那是 │
│    │      │                  │        │察官問：「阿章」│怎麼回事？被告│
│    │      │                  │        │指何人？答：盧文│答:我未曾給過 │
│    │      │                  │        │章。檢察官問：第│林原德海洛因。│
│    │      │                  │        │六則是何人間的對│審判長問：通聯│
│    │      │                  │        │話？答：是盧文章│裡面，「剛剛」│
│    │      │                  │        │與被告（證人用手│弄太快等語，是│
│    │      │                  │        │指向當庭被告）的│什麼意思？（提│
│    │      │                  │        │對話。檢察官問：│示並告以要旨）│
│    │      │                  │        │你如何知道？答：│被告答：他們在│
│    │      │                  │        │我當時在盧文章的│用毒品。審判長│
│    │      │                  │        │旁邊。檢察官問：│問：「半個」何│
│    │      │                  │        │盧文章與被告的對│指？被告答：可│
│    │      │                  │        │話內容為何？答：│能他要調五百元│
│    │      │                  │        │就是還要拿海洛因│，但是我沒有辦│
│    │      │                  │        │的意思。是盧文章│法。（原審卷  │
│    │      │                  │        │要向甲○○拿海洛│P178 ～179）  │
│    │      │                  │        │因的對話。．．．│4.            │
│    │      │                  │        │通完簡訊及電話後│被告答：我沒有│
│    │      │                  │        │，是否有跟被告見│販賣，我只是調│
│    │      │                  │        │面？答：沒有，因│，．．．。我只│
│    │      │                  │        │為甲○○說再晚一│是幫陸嬿芳調一│
│    │      │                  │        │點，後來就沒有見│、兩次，我沒有│
│    │      │                  │        │面。檢察官問：後│賣給許瓊尹，也│
│    │      │                  │        │來是何時見面？答│沒有賣給林原德│
│    │      │                  │        │：後來就沒有再跟│。（原審卷P180│
│    │      │                  │        │甲○○見面了。你│）            │
│    │      │                  │        │跟甲○○購買海洛│              │
│    │      │                  │        │因的時間是否記得│              │
│    │      │                  │        │？答：忘記了。．│              │
│    │      │                  │        │．．檢察官問：你│              │
│    │      │                  │        │在警局說的時間是│              │
│    │      │                  │        │96年10月5 日，你│              │
│    │      │                  │        │剛才看到通聯紀錄│              │
│    │      │                  │        │就是10月5 日的，│              │
│    │      │                  │        │你剛才又說那次通│              │
│    │      │                  │        │聯之後你跟被告就│              │
│    │      │                  │        │沒有見面了，為何│              │
│    │      │                  │        │會有這樣的差異？│              │
│    │      │                  │        │答：有交易過壹次│              │
│    │      │                  │        │。盧文章在96年10│              │
│    │      │                  │        │月5日下午4時與被│              │
│    │      │                  │        │告打完電話以後，│              │
│    │      │                  │        │隔不到壹個小時就│              │
│    │      │                  │        │見面了。通聯紀錄│              │
│    │      │                  │        │是當天下午6時的 │              │
│    │      │                  │        │事情。我們是在下│              │
│    │      │                  │        │午四點多在頂好有│              │
│    │      │                  │        │拿壹次，六點多那│              │
│    │      │                  │        │次通話之後就沒有│              │
│    │      │                  │        │拿。檢察官問：你│              │
│    │      │                  │        │自己直接與被告總│              │
│    │      │                  │        │共購買海洛因幾次│              │
│    │      │                  │        │？答：一次。檢察│              │
│    │      │                  │        │官問：大約何時？│              │
│    │      │                  │        │答：也是96年10月│              │
│    │      │                  │        │多的時候，我記不│              │
│    │      │                  │        │得詳細時間。約是│              │
│    │      │                  │        │10月初。檢察官問│              │
│    │      │                  │        │：你那次如何直接│              │
│    │      │                  │        │與被告購買？答：│              │
│    │      │                  │        │我打電話給被告，│              │
│    │      │                  │        │約在頂好超市。檢│              │
│    │      │                  │        │察官問：在頂好超│              │
│    │      │                  │        │市有無見面？答：│              │
│    │      │                  │        │有見面，但是沒有│              │
│    │      │                  │        │交易，因為我沒有│              │
│    │      │                  │        │帶錢。．．．檢察│              │
│    │      │                  │        │官問：在頂好超市│              │
│    │      │                  │        │見面後，如何談論│              │
│    │      │                  │        │？答：我錢帶不夠│              │
│    │      │                  │        │，被告就不要跟我│              │
│    │      │                  │        │交易。我只有帶四│              │
│    │      │                  │        │百元。我們見到面│              │
│    │      │                  │        │之後，被告知道我│              │
│    │      │                  │        │錢不夠，他就不要│              │
│    │      │                  │        │跟我交易。檢察官│              │
│    │      │                  │        │問：請提示偵卷第│              │
│    │      │                  │        │130頁到131頁，你│              │
│    │      │                  │        │在偵查中所言是否│              │
│    │      │                  │        │實在？答：我跟被│              │
│    │      │                  │        │告拿到毒品的確實│              │
│    │      │                  │        │次數為兩次。偵查│              │
│    │      │                  │        │中我說四次是包括│              │
│    │      │                  │        │有聯絡沒有拿的情│              │
│    │      │                  │        │形。其他部分均實│              │
│    │      │                  │        │在。檢察官問：你│              │
│    │      │                  │        │拿到海洛因那兩次│              │
│    │      │                  │        │，是盧文章幫你聯│              │
│    │      │                  │        │絡的，還是你自己│              │
│    │      │                  │        │聯絡被告？答：都│              │
│    │      │                  │        │是透過盧文章。（│              │
│    │      │                  │        │原審卷P107～110 │              │
│    │      │                  │        │）3.            │              │
│    │      │                  │        │審判長問：96年10│              │
│    │      │                  │        │月5日午4時許那次│              │
│    │      │                  │        │，交的價格為多少│              │
│    │      │                  │        │？答：為壹千元。│              │
│    │      │                  │        │審判長問：其量多│              │
│    │      │                  │        │少？答：0.2 公克│              │
│    │      │                  │        │，是我跟盧文章在│              │
│    │      │                  │        │三重永福街公園廁│              │
│    │      │                  │        │所內一起施用。審│              │
│    │      │                  │        │判長問：你與盧文│              │
│    │      │                  │        │章已經在下午四點│              │
│    │      │                  │        │一起在廁所施用毒│              │
│    │      │                  │        │品了，為何在六點│              │
│    │      │                  │        │多還發簡訊給被告│              │
│    │      │                  │        │要買「半張」？答│              │
│    │      │                  │        │：因為不夠。審判│              │
│    │      │                  │        │長問：買「半張」│              │
│    │      │                  │        │那次，被告是否有│              │
│    │      │                  │        │回應你們？答：被│              │
│    │      │                  │        │告要我們等兩個小│              │
│    │      │                  │        │時，我們就不要了│              │
│    │      │                  │        │。（原審卷P111）│              │
│    │      │                  │        │審判長問：為何警│              │
│    │      │                  │        │詢中說是拿回家施│              │
│    │      │                  │        │用？（提示並告以│              │
│    │      │                  │        │要旨）答：那天我│              │
│    │      │                  │        │是跟盧文章拿兩次│              │
│    │      │                  │        │藥，我一次在公園│              │
│    │      │                  │        │打，一次在家裡打│              │
│    │      │                  │        │，公園的是跟王雅│              │
│    │      │                  │        │雲拿的藥，另一次│              │
│    │      │                  │        │是跟其他用藥的朋│              │
│    │      │                  │        │友拿的。        │              │
│    │      │                  │        │                │              │
└──┴───┴─────────┴────┴────────┴───────┘
附件3（許瓊尹部分）
┌──┬───┬─────────┬───────────┬─────────┐
│編號│通話  │譯文內容          │許瓊尹於審判中之陳述  │被告於審判中之供述│
│    │時間  │                  │                      │                  │
├──┼───┼─────────┼───────────┼─────────┤
│1   │8/28  │1.（許瓊尹00000000│檢察官問：（請提示同頁│1.                │
│    │1722  │  28打給甲○○0989│96年8月28日第2則簡訊並│問：對證人許瓊尹之│
│    │      │  034022）        │告以要旨）這是你與何人│證言有何意見？答：│
│    │      │2.今天沒錢. 晚上下│的簡訊聯絡？答：被告。│她有打給我，但是都│
│    │      │  班才領錢. 你又不│檢察官問：簡訊內容？答│沒有見到面。（原審│
│    │      │  會先借我.所以嘍.│：請她幫我調海洛因。檢│卷P168）          │
│    │      │  ．．．（簡訊）  │察官問：通完簡訊後有無│2.                │
│    │      │（見偵查卷第76頁第│見面？答：沒有。（原審│被告答：沒有賣毒品│
│    │      │2格）             │卷P163）              │給許瓊尹。通聯紀錄│
│    │      │                  │                      │所顯示的一千底是她│
│    │      │                  │                      │要我幫她調海洛因，│
├──┼───┼─────────┼───────────┤但是我不想要幫她調│
│2   │8/29  │1.（許瓊尹00000000│辯護人問：同卷第76頁，│，但是無法拒絕她，│
│    │1131  │  28打給甲○○0989│第5則第6則，這兩個簡訊│然後我們就沒有見面│
│    │      │  034022）        │是否是你發的？答：不是│了。（原審卷P177）│
│    │      │2.等等我要一漲喔！│我發的。辯護人問：根據│3.                │
│    │      │  我回來打給你（簡│這兩則簡訊你是否有買到│被告答：我沒有販賣│
│    │      │  訊）            │毒品？答：沒有。（原審│，我只是調，．．．│
│    │      │（見偵查卷第76頁第│卷P158）檢察官問：（請│。我只是幫陸嬿芳調│
│    │      │5格）             │提示偵卷第76頁96年8 月│一、兩次，我沒有賣│
│    ├───┼─────────┤29 日 通聯第5 則第6 則│給許瓊尹，也沒有賣│
│    │8/29  │1.（許瓊尹00000000│之簡訊並告以要旨）這兩│給林原德。（原審卷│
│    │1134  │  28打給甲○○0989│通簡訊是否是你發的簡訊│P180 ）           │
│    │      │  034022）        │？答：這兩通是我發的。│                  │
│    │      │2.要明天了（簡訊）│檢察官問：剛才為何說不│                  │
│    │      │（見偵查卷第76頁第│是？答：因為我剛剛沒有│                  │
│    │      │6格）             │注意看到。檢察官問：這│                  │
│    │      │                  │是你發給何人的簡訊？答│                  │
│    │      │                  │：被告。檢察官問：「一│                  │
│    │      │                  │張」指的是什麼？答：一│                  │
│    │      │                  │千。檢察官問：簡訊內容│                  │
│    │      │                  │？答：我請她幫我調海洛│                  │
│    │      │                  │因。檢察官問：通完簡訊│                  │
│    │      │                  │後有無見面？答：沒有。│                  │
│    │      │                  │（原審卷P162～163）   │                  │
├──┼───┼─────────┼───────────┼─────────┤
│3   │9/3   │1.（甲○○00000000│辯護人問：上開卷第77頁│                  │
│    │1738  │  22打給許瓊尹0958│最後倒數第1第3，9月3日│                  │
│    │      │  664228）        │、9 月4日講的電話，這 │                  │
│    │      │2.A你怎麼那麼多天 │兩個內容是否是你與被告│                  │
│    │      │  沒打給我        │所為的電話內容？答：不│                  │
│    │      │  B還有啊         │是，但是電話是我的。辯│                  │
│    │      │  A還有？         │護人問：該頁倒數第1 個│                  │
│    │      │  Bㄏㄏ           │對話，是否是你的？答：│                  │
│    │      │  A怎那麼省       │不是我的。（原審卷P158│                  │
│    │      │  B明天           │）檢察官問：（請提示第│                  │
│    │      │  A怎那麼省       │77 頁 通聯譯文倒數第1 │                  │
│    │      │  B我現在在上班.  │則、第3 則並告以要旨）│                  │
│    │      │  上正職ㄉ. 明天打│這是你與何人的通話內容│                  │
│    │      │  給你            │？答：那不是我。檢察官│                  │
│    │      │  A嗯             │問：請再次確認這兩通電│                  │
│    │      │（見偵查卷第77頁第│話是否是你？答：不是。│                  │
│    │      │5格）             │檢察官問：是否知道這兩│                  │
├──┼───┼─────────┤通電話何人講的？答：我├─────────┤
│4   │9/4   │1.（甲○○00000000│不知道。（原審卷P163～│審判長問：是否記得│
│    │1637  │  22打給許瓊尹0958│16 4 ）               │與她在文具店見面？│
│    │      │  664228）        │                      │答：有見面，但是沒│
│    │      │2.A我在文具店ㄌ   │                      │有拿東西，我不知道│
│    │      │  B好             │                      │是不是這樣。（原審│
│    │      │（見偵查卷第77頁第│                      │卷P177）          │
│    │      │7格）             │                      │                  │
├──┼───┼─────────┼───────────┼─────────┤
│5   │9/11  │1.（許瓊尹00000000│辯護人問：第78頁倒數第│                  │
│    │1708  │  28打給甲○○0989│3則、第2則，是否你與被│                  │
│    │      │  034022）        │告的通話？答：不是。辯│                  │
│    │      │2.B喂一樣         │護人問：這些給你看的通│                  │
│    │      │  A怎又有ㄌ       │聯紀錄，是否都是你與被│                  │
│    │      │  B我等等再跟你說 │告對談？答：不是。辯護│                  │
│    │      │  A嗯             │人問：為何是用你的手機│                  │
│    │      │（見偵查卷第78頁第│來通聯？答：那幾天我都│                  │
│    │      │8格）             │在睡覺。（原審卷P158～│                  │
│    ├───┼─────────┤159 ）檢察官問：（請提│                  │
│    │9/11  │1.（許瓊尹00000000│示偵卷第78頁通聯譯文倒│                  │
│    │1722  │  28打給甲○○0989│數第2 則簡訊、第3 則通│                  │
│    │      │  034022）        │話並告以要旨）這是你與│                  │
│    │      │2.我到了（簡訊）  │何人的聯繫？答：被告。│                  │
│    │      │（見偵查卷第78頁第│檢察官問：剛才為何說不│                  │
│    │      │9格）             │是？答：剛才沒有聽清楚│                  │
│    │      │                  │。檢察官問：通話內容？│                  │
│    │      │                  │答：請她幫我調海洛因。│                  │
│    │      │                  │檢察官問：為何發簡訊說│                  │
│    │      │                  │「我到了」？答：因為我│                  │
│    │      │                  │請她幫我調。檢察官問：│                  │
│    │      │                  │「我到了」的意思是否代│                  │
│    │      │                  │表你與她有見面？答：沒│                  │
│    │      │                  │有見到面。檢察官問：之│                  │
│    │      │                  │後通完話、通完簡訊後是│                  │
│    │      │                  │否都沒有見到面？答：都│                  │
│    │      │                  │沒有見到面。檢察官問：│                  │
│    │      │                  │既然沒見面，為何發簡訊│                  │
│    │      │                  │說「我到了」？答：因為│                  │
│    │      │                  │等不到人。檢察官問：你│                  │
│    │      │                  │有無從被告那邊調海洛因│                  │
│    │      │                  │成功過？答：沒有。（原│                  │
│    │      │                  │審卷P164～165）       │                  │
├──┼───┼─────────┼───────────┤                  │
│6   │10/21 │1.（許瓊尹00000000│檢察官問：（請提示偵卷│                  │
│    │1638  │  28打給甲○○0989│第82頁倒數2則、第83頁 │                  │
│    │      │  034022）        │前面2則之行動電話監聽 │                  │
│    │      │2.好啊！一千底好嗎│譯文並告以要旨）這是你│                  │
│    │      │   ？（簡訊）     │與何人的簡訊內容？答：│                  │
│    │      │（見偵查卷第82頁第│這是我發的簡訊，可是我│                  │
│    │      │7格）             │們沒有碰到面。檢察官問│                  │
│    ├───┼─────────┤：一千底指的是什麼？答│                  │
│    │10/21 │1.（許瓊尹00000000│：打麻將。檢察官問：麻│                  │
│    │1641  │  28打給甲○○0989│將是什麼？答：純粹打麻│                  │
│    │      │  034022）        │將。檢察官問：麻將指的│                  │
│    │      │2.我也沒這麼多訥！│是否是毒品？答：不是。│                  │
│    │      │  不好意思訥！（簡│檢察官問：最後一則簡訊│                  │
│    │      │  訊）            │說我下去了，指的是什麼│                  │
│    │      │（見偵查卷第82頁第│？答：那麼久了，我怎麼│                  │
│    │      │8格）             │會記得。（原審卷P160～│                  │
│    ├───┼─────────┤161 ）                │                  │
│    │10/21 │1.（許瓊尹00000000│                      │                  │
│    │1642  │  28打給甲○○0989│                      │                  │
│    │      │  034022）        │                      │                  │
│    │      │2.嗯（簡訊）      │                      │                  │
│    │      │（見偵查卷第83頁第│                      │                  │
│    │      │1格）             │                      │                  │
│    ├───┼─────────┤                      ├─────────┤
│    │10/21 │1.（許瓊尹00000000│                      │審判長問：那「我下│
│    │1650  │  28打給甲○○0989│                      │去了」，是怎麼回事│
│    │      │  034022）        │                      │？答：因為我要騙她│
│    │      │2.哦. 我下去了（簡│                      │，不然她會問東問西│
│    │      │  訊）            │                      │的。審判長問：你騙│
│    │      │（見偵查卷第83頁第│                      │她她不會追問嗎？答│
│    │      │2格）             │                      │：不會。（原審卷  │
│    │      │                  │                      │P177 ）           │
│    │      │                  │                      │                  │
│    │      │                  │                      │                  │
├──┼───┼─────────┼───────────┼─────────┤
│7   │12/16 │1.（許瓊尹00000000│檢察官問：（請提示偵卷│                  │
│    │1844  │  28打給甲○○0989│第87頁監聽譯文並告以要│                  │
│    │      │  034022）        │旨）這是你與何人的對話│                  │
│    │      │2.B女在幹麻       │？答：是我打的，是我跟│                  │
│    │      │  A我在看大舅舅啊.│被告的對話。檢察官問：│                  │
│    │      │  他喝醉倒地. 頭直│通話內容是什麼？答：要│                  │
│    │      │  接撞地          │去上班的內容，被告問我│                  │
│    │      │  B嗯             │說上班的情形，我說是制│                  │
│    │      │  A我不知道要找啥 │服店。檢察官問：通話內│                  │
│    │      │  B我這邊制服ㄉ   │容裡面「糖果」指的是什│                  │
│    │      │  A制服喔         │麼？答：「糖果」指的是│                  │
│    │      │  B你看你晚上要來 │安非他命。檢察官問：你│                  │
│    │      │  這住            │說我這裡有糖果還有那個│                  │
│    │      │  A在哪           │，「那個」指的是什麼？│                  │
│    │      │  B租在新莊       │答：沒有什麼。檢察官問│                  │
│    │      │  A在哪上         │：接下來回答都有，顯示│                  │
│    │      │  B台北市○       ○○○○道是什麼，是否如│                  │
│    │      │  A我怕太胖       │此？答：我不知道怎麼回│                  │
│    │      │  B你要過來嗎     │答。檢察官問：「那個」│                  │
│    │      │  A過去哪         │指的是不是海洛因？答：│                  │
│    │      │  B我這啊         │不是吧。檢察官問：通完│                  │
│    │      │  A我在台北市啊.我│電話後有無見面？答：沒│                  │
│    │      │  回去再打給你    │有。（原審卷P161～162 │                  │
│    │      │  B我這有糖果還有 │）                    │                  │
│    │      │  那個            │                      │                  │
│    │      │  A有喔？都有喔   │                      │                  │
│    │      │  B有啊           │                      │                  │
│    │      │  A我回去打給你   │                      │                  │
│    │      │  B真現實         │                      │                  │
│    │      │  A我好幾天沒ㄋ.我│                      │                  │
│    │      │  回去打給你      │                      │                  │
│    │      │  B好             │                      │                  │
│    │      │（見偵查卷第87頁第│                      │                  │
│    │      │1格）             │                      │                  │
├──┴───┴─────────┼───────────┼─────────┤
│                                │審判長問：被告有無交付│                  │
│                                │海洛因給你過？證人答：│                  │
│                                │不曾。審判長問：你在警│                  │
│                                │詢中是否誣陷她？證人答│                  │
│                                │：嗯。（原審卷P167）  │                  │
│                                │                      │                  │
│                                │                      │                  │
└────────────────┴───────────┴─────────┘


司法院資訊處製作；財團法人民間司法改革基金會備份。
